臺灣高等法院高雄分院刑事判決　　　　 94年度上易字第790號
上　訴　人
即　被　告　乙○○
　　　　　　　　　　（現於臺灣高雄第二監獄執行中）
上列上訴人因竊盜案件，不服臺灣高雄地方法院94年度簡上字第
734 號中華民國94年10月20日第一審判決（起訴案號：臺灣高雄
地方法院檢察署94年度速偵字第11782 號，聲請簡易判決處刑，
經臺灣高雄地方法院合議庭改依通常程序為第一審判決），提起
上訴，本院判決如下：
     主  文
上訴駁回。
     事實及理由
一、本案經本院審理結果，認第一審判決認事用法及量刑均無不
    當，應予維持，並引用第一審判決書記載之事實、證據及理
    由。
二、被告上訴意旨以，原審判處有期徒刑1 年4 月，並應於刑之
    執行前，令入勞動場所強制工作3 年，量刑過重，請求給予
    自新機會云云；經查被告於93年間因竊盜案件，經原審法院
    判處有期徒刑6 月確定，復於94年5 月22日起，至94年8 月
    16日止，連續竊取財物高達10次，犯行至為頻繁，且屢次經
    警查獲後仍一再犯罪，法治觀念淡薄，審酌所竊取物品之價
    值，坦承犯行等一切情狀，量處有期徒刑1 年4 月，並無過
    重，且被告顯有犯罪習慣，單純刑罰制裁已難達成矯治目的
    ，非施以保安處分無以為功，檢察官認被告有併予諭知強制
    工作，以資矯正之必要，實屬可採，原審依竊盜犯贓物犯保
    安處分條例第3 條第1 項第1 款、第4 條、第5 條第1 項前
    段規定，併諭知被告於刑之執行前令入勞動場所強制工作3
    年，以資矯治，被告上訴無理由，應予駁回。
據上論斷，應依刑事訴訟法第368條、第373條，判決如主文。
本案經檢察官邱榮藏到庭執行職務。
中　　華　　民　　國　　94　　年　　12　　月　　21　　日
                  刑事第一庭    審判長法  官  郭雅美
                                      法  官  江泰章
                                      法  官  莊崑山
以上正本證明與原本無異。
本判決不得上訴。
中　　華　　民　　國　　94　　年　　12　　月　　22　　日
　　　　　　　　　　　　　　　　　　　書記官  張雲義
                                                      Q
附件：
臺灣高雄地方法院刑事判決　　　　　　 94年度簡上字第734號
上　訴　人　臺灣高雄地方法院檢察署檢察官
被　　　告　乙○○
上列上訴人因被告竊盜案件，不服本院高雄簡易庭中華民國94年
6 月29日94年度簡字第3277號簡易判決（聲請簡易判決處刑案號
：94年度速偵字第11782 號），提起上訴及移送併辦（94 年 度
偵字第18149 、18349 、20492 、20833 、20834 、20835 號）
，本院管轄之合議庭改依通常程序為第一審判決如下：
    主  文
原判決撤銷。
乙○○連續竊盜，累犯，處有期徒刑壹年肆月。並應於刑之執行
前，令入勞動場所強制工作參年。扣案鑰匙柒支均沒收。
    事  實
一、乙○○前因詐欺案件，經本院93年度簡字第259 號判處有期
    徒刑6 月確定，甫於民國94年3 月12日縮刑期滿執行完畢，
    又於93年間因竊盜案件，經本院93年度簡上字第564 號判處
    有期徒刑6 月確定（尚未執行完畢），詎仍不知悔改，復基
    於意圖為自己不法所有之概括犯意，自94年5 月22日起連續
    在附表所示之時、地，分別以其所有之鑰匙，徒手竊取如辛
    ○○等人所有之如附表所示之機車等物，有犯罪之習慣，嗣
    於附表所載時地為警查獲，始悉上情，並扣得鑰匙7 支。
二、案經高雄市政府警察局岡山、左營、楠梓分局報告臺灣高雄
    地方法院檢察署檢察官偵查起訴。
    理  由
一、本件被告乙○○所犯係死刑、無期徒刑、最輕本刑為3 年以
    上有期徒刑以外之罪，被告就被訴事實為有罪之陳述，經審
    判長告知簡式審判程序之旨，並聽取公訴人及被告之意見後
    ，經本院合議庭裁定進行簡式審判程序，合先敘明。
二、上揭事實，業據被告乙○○坦承不諱，核與被害人辛○○、
    丙○○、裴淑因、萬琪企業公司代理人庚○○、己○○、癸
    ○○、丁○○、壬○○、戊○○、甲○○指述情節相符，並
    有扣押物品目錄表7 張、贓物認領保管收據1 紙、保管單9
    紙、車輛作業系統查詢認可資料、車籍作業系統查詢認可資
    料、車輛竊盜、車牌失竊資料個別查詢報表各1 紙、車輛車
    牌失竊作業查獲車輛認可資料4 紙、照片20張及扣案鑰匙7
    支可資佐證。足認被告任意性自白與事實相符，事證明確，
    其犯行洵堪認定，應依法論科。
三、核被告所為，係犯刑法第320 條第1 項之竊盜罪。其先後多
    次犯行，時間緊接，方法相同，所犯係構成要件相同之罪，
    顯係基於概括犯意反覆為之，為連續犯，應依刑法第56條之
    規定，論以一罪，並加重其刑。又其曾因詐欺案件，經本院
    判處有期徒刑6 月確定，於94年3 月12日縮刑期滿執行完畢
    ，有臺灣高等法院被告前案紀錄表在卷可稽，其於有期徒刑
    執行完畢後，5 年以內再犯本件有期徒刑以上之罪，為累犯
    ，應依刑法第47條之規定，加重其刑，並依刑法第70條之規
    定，遞加重之。另臺灣高雄地方法院檢察署檢察官94年度偵
    字第18149 、18349 、20492 、20833 、20834 、20835 移
    送併辦部分即附表編號2 至10部分之竊盜犯行，雖未據公訴
    人起訴，惟此部分犯行與業經起訴有罪部分之犯行，有連續
    犯裁判上一罪之關係，已如前述，且據檢察官函請併案審理
    ，本院自得一併審理，併予敘明。
四、原審以被告罪證明確，依法論罪科刑，原非無見，惟因檢察
    官另行移送併辦部分，原審未及審究，即有未洽，檢察官上
    訴執上揭併辦部分未及審理，指摘原判決有不當之處，為有
    理由，應由本院撤銷改判。爰審酌被告年輕力壯且四肢健全
    ，不圖尋找正當工作賺取生活所需，而貪圖不法利益偷取他
    人財物，屢次經警查獲仍一再犯案，法紀觀念淡薄，以及所
    竊取物品之價值、犯後坦承犯行、態度良好等一切情狀，量
    處如主文所示之刑，以資懲儆。扣案鑰匙7 支，均為被告所
    有，業據被告供認明確，且係供本件竊盜犯行所用之物，均
    應依刑法第38條第1 項第2 款之規定，諭知沒收。
五、查被告於93年間因竊盜案件，經本院判處有期徒刑6 月確定
    ，復於附表所載之時間內（94年5 月22日起至94年8 月16日
    ），連續竊取財物高達10次，犯行至為頻繁，且屢次經警查
    獲後仍一再犯案，顯有犯罪習慣，單純刑罰制裁已難達成矯
    治目的，非施以保安處分無以為功，檢察官認被告有併予諭
    知強制工作，以資矯正之必要，實屬可採，故依竊盜犯贓物
    犯保安處分條例第3 條第1 項第1 款、第4 條、第5 條第1
    項前段之規定，併諭知被告於刑之執行前，令入勞動場所強
    制工作3 年，以資矯治。
六、按對於簡易判決之上訴，準用刑事訴訟法第三編第一章及第
    二章之規定，管轄第二審之地方法院合議庭受理簡易判決上
    訴案件，應依通常程序審理，其認案件有刑事訴訟法第452
    條之情形者，應撤銷原判決，逕依通常程序為第一審判決，
    此為法院辦理刑事訴訟簡易程序案件應行注意事項第14項所
    明定。本件被告乙○○既經判處有期徒刑1 年4 月，則公訴
    人聲請簡易判決處刑中被告所犯之罪，顯不合刑事訴訟法第
    449 條所定得以簡易判決處刑之案件，爰依同法第452 條之
    規定，逕依通常程序為第一審判決。
據上論斷，應依刑事訴訟法第455 之1 第1 項、第3 項、第369
條第1 項前段、第452 條、第364 條、第299 條第1 項前段，刑
法第56條、第47條、第320 條第1 項，竊盜犯贓物犯保安處分條
例第3 條第1 項第1 款、第4 條、第5 條第1 項前段，罰金罰鍰
提高標準條例第1條前段判決如主文。
本案經檢察官葉淑文到庭執行職務。
中　　華　　民　　國　　94　　年　　10　　月　　20　　日
                  刑事第一庭   審判長法  官  黃建榮
                                     法  官  方百正
                                     法　官  陳宛榆
以上正本證明與原本無異。
如不服本判決，應於判決送達後10日內，向本院提出上訴狀。
中　　華　　民　　國　　94　　年　　10　　月　　20　　日
                                     書記官  劉企萍
附錄本判決論罪之法條：
刑法第320條第1項
意圖為自己不法之所有或第三人不法之所有，而竊取他人之動產
者，為竊盜罪，處5 年以下有期徒刑、拘役或500 元以下罰金。
附表：
┌──┬───┬────┬────┬───┬──────┐
│編號│時  間│地    點│竊取財物│被害人│查 獲 時 地 │
├──┼───┼────┼────┼───┼──────┤
│1   │94年5 │高雄市左│XVK-965 │辛○○│94年5 月22日│
│    │月22日│營區洲仔│重型機車│      │14時30分    │
│    │12時  │巷25號前│1 輛    │      │高雄市左營區│
│    │      │        │        │      │崇德路與文萊│
│    │      │        │        │      │路口        │
├──┼───┼────┼────┼───┼──────┤
│2   │94年5 │高雄縣左│鋼筋161 │丙○○│94年5 月22日│
│    │月22日│營區新福│條，重約│      │14時30分    │
│    │14時  │段7 小段│42公斤，│      │高雄市左營區│
│    │      │4 號土地│價值4000│      │崇德路與文萊│
│    │      │        │元      │      │路口        │
├──┼───┼────┼────┼───┼──────┤
│3   │94年6 │高雄市左│XWW-456 │裴淑因│94年6 月17日│
│    │月7 日│營區進學│重型機車│      │12時，高雄市│
│    │7 時  │路37巷12│1輛     │      │左營區○○路│
│    │      │號      │        │      │1647號前    │
├──┼───┼────┼────┼───┼──────┤
│4   │94年6 │高雄市左│氧氣鋼瓶│萬琪企│94年6 月17日│
│    │月17日│營區翠華│1支     │業有限│12時        │
│    │11時50│路捷運工│        │公司  │高雄市左營區│
│    │分    │地      │        │      │華夏路1647號│
│    │      │        │        │      │前          │
├──┼───┼────┼────┼───┼──────┤
│5   │94年6 │高雄市鼓│GRC-013 │己○○│94年6 月22日│
│    │月20日│山區銘傳│重型機車│      │19時30分，高│
│    │20許  │路85巷9 │1輛     │      │雄市左營區自│
│    │      │號      │        │      │由3路202巷內│
├──┼───┼────┼────┼───┼──────┤
│6   │94年6 │高雄市左│鷹架6塊 │癸○○│94年6 月22日│
│    │月22日│營區文才│        │      │19時30分    │
│    │19時20│街9 號施│        │      │高雄市左營區│
│    │分    │工房屋內│        │      │自由3路202巷│
│    │      │        │        │      │內          │
├──┼───┼────┼────┼───┼──────┤
│7   │94年6 │高雄市鼓│OJS-792 │丁○○│94年6 月25日│
│    │月25日│山區九如│號重型機│      │15時15分    │
│    │15時  │4 路1991│車1輛   │      │高雄市左營區│
│    │      │巷口前  │        │      │碑子頭路82巷│
│    │      │        │        │      │33號前      │
├──┼───┼────┼────┼───┼──────┤
│8   │94年7 │高雄市鼓│OVF-195 │壬○○│94年7 月21日│
│    │月10日│山區內惟│號重型機│      │12時10分    │
│    │2時   │路323 號│車1 輛（│      │高雄市楠梓區│
│    │      │前      │車主李惠│      │德民路與惠民│
│    │      │        │娟）    │      │路口        │
├──┼───┼────┼────┼───┼──────┤
│9   │94年8 │高雄市左│OCO-993 │甲○○│94年8 月10日│
│    │月9 日│營區明潭│號重型機│      │7 時30分    │
│    │6 時30│路木頭  │車1 輛（│      │高雄市左營區│
│    │分    │公園    │車主朱國│      │進學路1 巷30│
│    │      │        │楠）    │      │號前        │
├──┼───┼────┼────┼───┼──────┤
│10  │94年8 │高雄市左│ONM-373 │戊○○│94年8 月17日│
│    │月16日│營區仔頂│號重型機│      │18時        │
│    │13時  │路38巷10│車1輛   │      │高雄市左營區│
│    │      │號前    │        │      │左營大路太子│
│    │      │        │        │      │加油站前    │
└──┴───┴────┴────┴───┴──────┘
